【裁判字號】    98,中簡上,266
【裁判日期】    980428
【裁判案由】    竊盜
【裁判全文】
臺灣臺中地方法院刑事判決           98年度中簡上字第266號
上  訴  人
即  被  告  甲○○
上列上訴人即被告因竊盜案件，不服本院97年度中簡字第3874號
，中華民國98年1 月23日第一審判決（起訴案號：臺灣臺中地方
法院檢察署97年度偵字第24247 號），提起上訴，本院判決如下
：
    主    文
上訴駁回。
    犯罪事實及理由
一、本案經本院合議庭審理結果，認第一審簡易判決除引用之檢
    察官聲請簡易判決處刑書犯罪事實欄一、第4 列：「中午12
    時許」之記載，應更正為「下午2時3分至38分許」外，其餘
    認事用法及量刑均無不當，應予維持，並引用本院第一審刑
    事簡易判決（包括檢察官聲請簡易判決處刑書）記載之犯罪
    事實、證據及理由（如附件）。
二、上訴人即被告甲○○（下稱被告）上訴意旨略以：伊是冤枉
    的，當天伊有開車到告訴人丁○○住處，同案被告丙○○要
    求伊幫忙搬運石磨上車，伊就幫忙，至於同案被告丙○○為
    何要搬石磨，伊並不清楚云云。
三、本院查：
  (一)證人即同案被告丙○○（經原審判決拘役30日，嗣於本院審
    理時撤回上訴而確定在案）於警詢、偵查、原審訊問、本院
    審理時均證述：伊受雇於被告，從事種植竹子、掩土、墳場
    雜工等工作，因為告訴人要向被告之配偶借貸新臺幣（下同
    ）20萬元，所以伊帶被告去告訴人住處商談，但因告訴人之
    配偶認為利息太高，所以借貸未成，又因告訴人是伊的朋友
    ，所以才帶被告去告訴人家裡看看，那時告訴人有將石磨的
    把手拿出來把玩，等伊要離開時，被告有提及告訴人說即使
    出價2萬5000元，也不願意出賣該石磨，嗣於97年9月23日當
    天，伊搭乘被告所駕駛之車牌號碼M4－8988號自小客車，前
    往臺中縣霧峰鄉○○○街7 號告訴人住處，與告訴人一起喝
    酒，後來告訴人喝醉了，被告就先將石磨之把手放到被告停
    放在告訴人住處騎樓外之自小客車內，再將其自小客車倒車
    入告訴人住處騎樓，把較輕的石磨上座部分搬入車內，因為
    石磨下座較重，伊就幫忙被告搬上車，在被告倒車進入騎樓
    時，伊知道被告就是要搬走石磨，伊因為受雇於被告，看被
    告搬不動，所以就幫忙，並非伊叫被告幫忙搬運石磨，後來
    被告將伊載至萬豐派出所附近之歡唱小吃部後就離開了，讓
    伊先下車，再將石磨載走，所以伊不知道被告將石磨搬到何
    處，之後因為告訴人去報案，且去向被告索討石磨，被告就
    將石磨載運到伊住處附近，再叫伊將石磨載回去還給告訴人
    ，伊叫被告自己載回去給告訴人就好，但被告說不能使用其
    自小客車載運，伊才又拜託友人用貨車將石磨載還給告訴人
    等語（見臺中縣警察局霧峰分局刑案偵查卷宗【下稱警卷】
    第6、7頁、臺灣臺中地方法院檢察署97年度偵字第24247 號
    偵查卷宗【下稱偵卷】第6 頁、原審卷第14頁背面、本院卷
    第42頁背面至第44頁背面），核與告訴人於警詢、本院審理
    時證述：被告去過伊住處2 次，第一次是由丙○○帶被告到
    我住處，因為伊想要向被告之配偶借款20萬元，但是後來沒
    有談成，當天被告對伊客廳的石磨很有興趣，有問伊該石磨
    7 千元是否願意賣，伊回答因為該石磨是古董，如果要的話
    ，要2萬5千元伊才願意出售，但是被告就不同意，而丙○○
    則從未與伊談過關於石磨之事，約20天後，被告第二次去伊
    住處，就是在伊報警的前1 天，當天被告與丙○○是來找伊
    喝酒，後來喝到下午2 時許，伊因為不勝酒力，所以躺在躺
    椅上休息，約到下午4 時許才醒來，被告及丙○○離開時並
    未跟伊打招呼，所以伊不知道被告及丙○○是何時離開的，
    後來當天下午6 時許，伊配偶返家後，沒有看到石磨，就告
    訴伊石磨被偷了，因為伊住處有裝設監視器，經查看監視畫
    面，才知道石磨是被丙○○及被告竊取的，且從該監視器畫
    面，可看到是被告先行搬運石磨的把手到車內，後來才由被
    告、丙○○一同將石磨主體搬運到車內等語（見警卷第8 至
    10頁、本院卷第40至42頁）相符，並與卷附監視錄影器翻拍
    照片（見警卷第12、13頁）所顯示被告與同案被告丙○○搬
    運石磨之過程吻合，而堪採信。
  (二)再者，前述被告與同案被告丙○○搬運告訴人石磨之過程中
    ，最先將石磨搬上車者，係被告，而非同案被告丙○○，且
    被告為便於搬運石磨之便利，更將車輛倒車進入騎樓；佐以
    搬運石磨所使用之工具，亦為被告所駕駛之自小客車；而曾
    向告訴人表達購買該石磨意願者，亦為被告等情以觀，足徵
    有竊取告訴人石磨動機者，應為被告；且被告於本件竊盜過
    程中，亦係居於主導之地位，此參以同案被告丙○○證述因
    為被告為其雇主，所以才與被告一同搬運石磨等情，益證同
    案被告丙○○係囿於與被告間之主雇關係，始在被告下手竊
    取石磨之時，與其基於共同犯意聯絡，而一同搬運、竊取該
    石磨無訛。否則倘本件係同案被告丙○○提議竊取石磨，則
    被告以雇主之姿，且又係當時前往告訴人住處之交通工具提
    供者，當可拒絕同案被告丙○○之提議，則同案被告丙○○
    在無人共同搬運，且又無交通工具足以載運頗具重量之石磨
    之情形下，當無可能獨立完成竊取石磨之行為，是被告辯稱
    係應同案被告丙○○之要求，始幫忙搬運石磨云云，顯不足
    採信。
  (三)同案被告丙○○雖於偵查中曾一度證述：被告就竊取石磨乙
    事並不知情，伊請被告幫伊搬石磨，被告就幫忙搬云云（見
    偵卷第6 頁）。惟查，其為上開陳述時，被告亦在場，嗣經
    檢察官行隔離訊問，命被告先行退庭後，同案被告丙○○即
    坦認係被告提議要竊取告訴人之石磨等情，且其此後於原審
    訊問及本院審理時，均為相同之證述，足認同案被告丙○○
    於偵查之初所為之上開陳述，應係礙於被告在場之壓力，始
    為迴護被告之不實陳述無疑，自無從作為有利於被告之證明
    。
  (四)復按量刑之輕重，係事實審法院得依職權自由裁量之事項，
    茍已斟酌刑法第57條各款所列情狀而未逾越法定刑度，則不
    得遽指為違法；又刑罰之量定屬法院自由裁量之職權行使，
    但仍應審酌刑法第57條所列各款事由及一切情狀，為酌量輕
    重之標準，並非漫無限制，在同一犯罪事實與情節，如別無
    其他加重或減輕之原因，下級法院量定之刑，亦無過重或失
    輕之不當情形，則上級法院對於下級法院之職權行使，原則
    上應予尊重（最高法院72年臺上字第6696號判例、75年臺上
    字第7033號判例意旨參照）。被告所犯之刑法第320條第1項
    竊盜罪之法定刑為5 年以下有期徒刑，是原審量處被告為拘
    役40日，及諭知易科罰金之折算標準，已斟酌刑法第57條之
    規定之一切情狀，以量處罪刑，經核並未逾越法律所規定之
    範圍，依上開實務見解，本院自當予以尊重。
三、綜上所述，被告所辯係屬事後卸責之詞，不足採信。其上訴
    意旨否認犯罪，仍執陳詞指摘原判決不當，並無理由，應予
    駁回。
據上論斷，應依刑事訴訟法第455條之1第1項、第3項、第373 條
、第368條，判決如主文。
本案經檢察官乙○○到庭執行職務。
中    華    民    國    98    年    4    月     28    日
                  刑事第十六庭  審判長法  官  陳玉聰
                                      法  官  洪挺梧
                                      法  官  郭妙俐
以上正本證明與原本無異。
不得上訴。
                                      書記官  廖鳳美
中    華    民    國    98    年    4     月    28    日


司法院資訊處製作；財團法人民間司法改革基金會備份。
